【裁判字號】    89,訴,792
【裁判日期】    890908
【裁判案由】    殺人
【裁判全文】
臺灣桃園地方法院刑事判決                          八十九年度訴字第七九二號
    公  訴  人  臺灣桃園地方法院檢察署檢察官
    被      告  丙○○
    公設辯護人  本院公設辯護人  乙○○
右列被告因殺人案件，經檢察官提起公訴（八十九年度偵字第七三五八號），本院判
決如左：
    主    文
丙○○殺人未遂，處有期徒刑伍年陸月。
扣案之菜刀壹把沒收。
    事    實
一、丙○○於民國八十九年五月十五日十八時許，在桃園市○○路一一一號二０二室
    酒後，見其同居人甲○○○買菜回來，質問何以買菜那麼久，二人因此發生劇烈
    爭吵，丙○○乃將甲○○○推至床上，並將大門關閉，持廁所清潔劑欲灌甲○○○（未據檢察官起訴），甲○○○大呼救命，為隔鄰二０一室丁○○聽聞，立即
    至二０二室，將門踢開，見狀乃將清潔劑搶下丟棄於樓下，並隔離二人，再帶甲○○○至其二０一室住處，丙○○心生怨懟，竟頓蒙殺人犯意，持家中菜刀，藏
    於僅著之內褲中，另一手持罐裝啤酒，前往二０一室內，見李女即將預藏之菜刀
    取出，舉起菜刀過頭由上往下猛砍李女頭部四、五刀，甲○○○見菜刀落下，隨
    即以手摀住頭部，致受有右手拇指裂傷合併屈拇長肌及指神經斷裂、左手食指遠
    端指關節外傷指截肢及頭皮裂傷等傷害，幸經丁○○火速將李女送醫急救，始倖
    免於難。
二、案經甲○○○訴由桃園縣警察局桃園分局報告台灣桃園地方法院檢察署檢察官偵
    查起訴。
    理    由
一、訊據被告丙○○對於如何於右揭時、地持菜刀砍殺告訴人甲○○○乙情迭於警訊
    、偵查及本院審理時坦承不諱，惟矢口否認有何殺人犯意及辯稱：當時已經喝醉
    云云，然查被告如何因與告訴人因故發生爭執，心生怨懟，如何持預藏之菜刀至
    隔鄰二０一室砍殺告訴人等情於偵審中坦承不諱，核與告訴人及證人丁○○於警
    訊、偵查及本院審理時指訴及證述之情節相符。被害人並受有右手拇指裂傷合併
    屈拇長肌及指神經斷裂、左手食指遠端指關節外傷指截肢及頭皮等傷害，亦有財
    團法人天主教聖保祿修女會醫院八十九年五月十九日（乙種）診斷證明書在卷可
    據。次查，人之頭部係關係人體生命之重要部位，屬人身之要害，而菜刀係銳利
    之兇器，以之刺殺人之頭部等處，足取人命，此當為被告所明知或可得而知，若
    非被害人以手抵擋，以致受有上開傷害，則菜刀直接擊中其頭部後，被害人應已
    喪命，顯見被告等人於下手之初，已具殺人犯意。再查，被告犯罪時，既能與被
    害人爭吵，於警訊中明白描述如何砍殺告訴人，案發後由丁○○將告訴人送醫，
    伊返回房間換衣服等情，顯見被告行為時意識至為清楚，並未因喝酒而達心神喪
    失或神精神耗弱之情狀。是被告所辯，要無足採。本件被告事證明確，犯行洵堪
    認定。
二、核被告所為係犯刑法第二百七十一條第二項、第一項之殺人未遂罪。又被告已著
    手於殺人罪行為之實行，因發生外界障礙，欠缺構成要件之實行而不遂，為未遂
    犯，爰依刑法第二十六條前段規定，按既遂犯之刑度減輕其刑。爰審酌被告犯罪
    之動機、目的、所受之刺激、手段、智識程度、所生危害及犯罪後態度尚稱良好
    等及其他一切情狀，量處如主文所示之刑，以資懲儆。
三、至扣案之菜刀一把係被告所有供犯罪所用之物，應依刑法第三十八條第一項第二
    款規定沒收之。
四、至被告丙○○所涉強制罪犯行部分，將請檢察官另行處理，附此說明。
據上論斷，應依刑事訴訟法第二百九十九條第一項前段、刑法第二百七十一條第二項
、第一項、第二十六條前段、第三十八條第一項第二款，判決如主文。
本案經檢察官張春暉到庭執行職務
中      華      民      國    八十九    年      九      月      八      日
                                      臺灣桃園地方法院刑事第五庭
                                          審判長  法  官  范清銘
                                                  法  官  黃雅芬
                                                  法  官  黃永定
右正本證明與原本無異。
如不服本判決，應於判決送達後十日內向本院提出上訴狀( 應附繕本 )，上訴於
臺灣高等法院。
                                                  書記官  陳月桂
中        華        民        國    八十九    年    九    月    十一    日
附錄論罪科刑法條之依據：刑法第二百七十一條第二項、第一項
刑法第二百七十一條 (普通殺人罪)
殺人者，處死刑、無期徒刑或十年以上有期徒刑。
前項之未遂犯罰之。
預備犯第一項之罪者，處二年以下有期徒刑。


司法院資訊處製作；財團法人民間司法改革基金會備份。
